# 求助陈版主，关于可供出售金融资产公允价值变动列示

提问人：liuweisheng 时间：2020-07-09 09:33:08
关于可供出售金融资产公允价值变动，计入其他综合收益科目，这里在利润表哪里体现？
六、其他综合收益的税后净额
（一）归属于母公司所有者的其他综合收益的税后净额
1. 不能重分类进损益的其他综合收益
（ 1 ）重新计量设定受益计划变动额
（ 2 ）权益法下不能转损益的其他综合收益
2. 将重分类进损益的其他综合收益
（ 1 ）权益法下可转损益的其他综合收益
（ 2 ）可供出售金融资产公允价值变动损益
（ 3 ）持有至到期投资重分类为可供出售金融资产损益
（ 4 ）现金流量套期损益的有效部分
（ 5 ）外币财务报表折算差额
谢谢版主解惑

回答人：chenyiwei
“2. 将重分类进损益的其他综合收益”——“（ 2 ）可供出售金融资产公允价值变动损益”。